【裁判字號】    89,易,1855
【裁判日期】    890919
【裁判案由】    贓物
【裁判全文】
台灣台中地方法院刑事判決                        八十九年度易字第一八五五號
    公  訴  人  臺灣臺中地方法院檢察署檢察官
    被      告  乙○○
右列被告因贓物案件，經檢察官提起公訴（八十九年度偵字第六六七一號），本院判
決如左：
    主  文
乙○○故買贓物，處有期徒刑伍月。扣案之汽車鑰匙壹支沒收之。
    事  實
一、乙○○明知不詳姓名綽號「阿誌」之成年男子，於民國八十九年二月十七日凌晨
    零時許，在其台中市○區○○路四段三０五號三樓之五居處樓下，所賣出之白色
    三陽廠牌，一五九０ＣＣ，無車牌、汽車行車執照及汽車鑰匙之自用小客車係來
    路不明之贓車（該車原車牌號碼為ＳＣ—二四二八號，引擎號碼為ＶＡＡＡ一一
    五一九號，係甲○○所有，於八十九年二月十六日晚上二十二時許至同年月十七
    日凌晨零時間某時，在台中市○○區○○路口與四川路口，為不詳姓名之人所竊
    取），竟仍以新台幣（下同）二十萬元，先付定金二萬元之代價予以買受，嗣並
    以其前於八十九年一月二十三日，向不知情之許志男所索取之許志男之母許黃
    蓁所有，已於八十八年十二月六日註銷之車牌號碼ＳＹ—七六二０號車牌二面，
    懸掛於上開贓車上，以逃避警方查緝，另僱請某不知情之不詳姓名年籍之鎖匠前
    來配置汽車鑰匙一把，便利其使用上開贓車。嗣於八十九年二月十八日下午五時
    三十分許，經警在台中市○區○○路四段三０五號三樓之五臨檢時查獲，並扣得
    汽車鑰匙一支。
二、案經台中市警察局移送臺灣臺中地方法院檢察署檢察官偵查起訴。
    理  由
一、訊據被告乙○○固坦承於右揭時、地故買上開車輛一情不諱，惟矢口否認涉有右
    揭贓物犯行，辯稱：該車係付錢買的，不知係贓物云云。惟查：（一）上開自用
    小客車原車牌號碼為ＳＣ—二四二八號，引擎號碼為ＶＡＡＡ一一五一九號，係
    甲○○所有，於八十九年二月十六日晚上二十二時許至同年月十七日凌晨零時間
    某時，在台中市○○區○○路口與四川路口失竊，業經車主甲○○於警訊時證述
    明確，且有車輛竊盜車牌失竊資料個別查詢報表查詢車輛認可資料及贓物認領保
    管單各一紙附卷可稽，該車輛係屬贓車無訛。（二）次查依一般社會交易常情，
    購買汽車時，為擔保來源之正當性，必會檢視並核對其行車執照、車牌號碼，或
    其他車籍資料，以免購得來路不明之車輛，此為眾所週知之理，而被告買進該車
    時，既無行車執照，亦無車牌及汽車鑰匙，為被告於警訊及偵查中所供承，衡情
    被告當無不知該車係贓車之理，且其於本院審理中亦坦承其有懷疑該車係贓車，
    是其前揭辯稱不知該車係屬贓車云云，無非事後卸責之詞，委無足採。（三）又
    該車被查獲時所懸掛之ＳＹ—七六二０號車牌兩面，係屬許黃蓁所有，該車牌
    業於八十八年十二月六日註銷，而由許志男於八十九年一月二十三日送給被告等
    情，亦經證人許志男之弟許志銘及許志男分別於警訊中及偵查中證述綦詳，此外
    ，復有照片二幀、車籍作業系統查詢認可資料一紙及扣案之汽車鑰匙一支在卷可
    憑，事證明確，被告罪行堪予認定。
二、核被告所為，係犯刑法第三百四十九條第二項之故買贓物罪。爰審酌被告明知為
    贓物而故為買受，事後助成他人財產犯罪目的之惡性重大，惟犯後尚知所悔悟，
    及其犯罪之手段、所生危害等一切情狀，量處如主文所示之刑。扣案之汽車鑰匙
    一支係被告所有，業經被告供承在卷，且為供犯罪所用之物，應依法宣告沒收。
三、本件被告係犯刑法第三百四十九條第二項之故買贓物罪，而併案之台灣台中地方
    法院檢察署八十九年度偵字第八五四九號及八十九年七月五日中檢楠光八九偵八
    五四九號字第四三九八八號函，被告收受贓物及恐嚇取財之犯行，雖經被告於本
    院審理中坦承不諱，惟與本案無連續犯之裁判上一罪或實質上一罪之關係，自應
    檢還，附此敘明。
據上論斷，應依刑事訴訟法第二百九十九條第一項前段，刑法第三百四十九條第二項
、第三十八條第一項第二款，罰金罰鍰提高標準條例第一條前段，判決如主文。
本案經檢察官李斐瑄到庭執行職務。
中      華      民      國    八十九    年      九      月     十九     日
                                臺灣臺中地方法院刑事第四庭
                                    審判長法  官  蕭  志  鋒
                                          法  官  卓  進  仕
                                          法  官  許  月  馨
右正本證明與原本無異。
如不服本判決，應於判決送達後十日內向本院提出上訴狀，上訴於臺灣高等法院臺中
分院( 須附繕本 )。
                                          書記官
中      華      民      國    八十九    年      九      月     二十     日
附錄本案論罪科刑法條全文：
刑法第三百四十九條第二項：
搬運、寄藏、故買贓物或為牙保者，處五年以下有期徒刑、拘役或科或併科一千元以
下罰金。


司法院資訊處製作；財團法人民間司法改革基金會備份。
